【裁判字號】    95,易,509
【裁判日期】    950628
【裁判案由】    家暴傷害等
【裁判全文】
臺灣桃園地方法院宣示判決筆錄           95年度易字第509號
公  訴  人  臺灣桃園地方法院檢察署檢察官
被      告  甲○○
                    號3樓
上列被告因恐嚇危害安全案件，於中華民國95年6 月28日上午10
時許，在本院第14法庭宣示判決，出席職員如下：
          法  官  尹  良
          書記官  廖宜政
          通  譯
法官起立朗讀判決主文、犯罪事實要旨、處罰條文、附記事項，
及告以上訴限制、期間並提出上訴狀之法院，且諭知記載其內容
：
一、主  文：
甲○○連續以加害生命、身體之事恐嚇他人，致生危害於安全，
處拘役參拾日，如易科罰金，以參佰元折算壹日。
二、犯罪事實要旨：
甲○○與丙○○曾有婚姻關係；乙○○係甲○○與丙○○所生之
子。甲○○僅因細故先後與丙○○、乙○○發生爭執，竟基於恐
嚇危害安全之概括犯意，先後為下列犯行：
(一)、於民國九十五年三月十二日下午某時許，在丙○○位在桃園
    縣中壢巿環中東路三二一之二號六樓住處內，當面對丙○○
    嚇稱：我要讓你死得很慘，讓你也不好過云云，以加害生命
    、身體之事施恐嚇，使丙○○心生畏懼，致生危害於安全。
(二)、於九十五年三月十三日凌晨二時三十分許，在上址，當面對
    乙○○嚇稱：你走開，不然我就打你，第一個就讓你死云云
    ，以加害生命、身體之事施恐嚇，使乙○○心生畏懼，致生
    危害於安全。
三、處罰條文：刑法第五十六條、第三百零五條、第四十一條第
    一項前段，罰金罰鍰提高標準條例第一條前段、第二條。
四、附記事項：公訴意旨以：被告於上開時、地，除有前開恐嚇
    危害安全之犯行外，另涉有強拉告訴人乙○○頸部並持鐵製
    椅子毆打告訴人乙○○，致告訴人乙○○受有右手肘擦傷、
    頸後抓傷之傷害；以爬窗戶之方式未經同意侵入告訴人丙○○前開住處，並砸毀告訴人丙○○所有之家腦、電視、音響
    、傢俱及魚缸等物，致不堪使用之行為云云，然按告訴乃論
    之罪，告訴人於第一審辯論終結前得撤回其告訴，又告訴經
    撤回者，法院應諭知不受理之判決，刑事訴訟法第二百三十
    八條第一項、第三百零三條第三款定有明文。本件被告所涉
    刑法第二百七十七條第一項傷害罪嫌、第三百零六第一項無
    故侵入住宅罪嫌及同法第三百五十四條之毀損罪嫌，依同法
    第二百八十七條前段、第三百零八條第一項、第三百五十七
    條規定，均須告訴乃論，茲告訴人乙○○、丙○○均已於本
    院第一審辯論終結前，撤回此部分告訴，依首開說明，本應
    為不受理之判決，然因檢察官認此部分與前開有罪部分，有
    方法、目的之牽連關係，爰不另為不受理之諭知。
五、協商判決除有刑事訴訟法第四百五十五條之四第一項第一款
    於本訊問程序終結前，被告撤銷協商合意或檢察官撤回協商
    聲請者；第二款被告協商之意思非出於自由意志者；第四款
    被告所犯之罪非第四百五十五條之二第一項所定得以協商判
    決者；第六款被告有其他較重之裁判上一罪之犯罪事實者；
    第七款法院認應諭知免刑或免訴、不受理者情形之一，及違
    反同條第二項「法院應於協商合意範圍內為判決；法院為協
    商判決所科之刑，以宣告緩刑或二年以下有期徒刑、拘役或
    罰金為限」之規定者外，不得上訴。
六、如有前項得上訴之情形者，得自收受判決送達之日起10日內
    ，向本院提出上訴書狀，上訴於第二審法院。
七、本案經檢察官徐文豪到庭執行職務。
中    華    民    國    95    年    6     月    28    日
                  刑事第三庭
                      書記官  廖宜政
                      法  官  尹  良
上正本證明與原本無異。
                      書記官  廖宜政
中    華    民    國    95    年    6     月    28    日
附錄：
中華民國刑法第305條
(恐嚇危害安全罪)
以加害生命、身體、自由、名譽、財產之事，恐嚇他人致生危害
於安全者，處二年以下有期徒刑、拘役或三百元以下罰金。


司法院資訊處製作；財團法人民間司法改革基金會備份。
